臺灣臺中地方法院宣示判決筆錄　　　　 96年度易緝字第480號
公　訴　人　臺灣臺中地方法院檢察署檢察官
被　　　告　庚○○
選任辯護人　戊○○律師
上列被告因詐欺案件，經檢察官提起公訴（92年度偵字第12531
號），及移送併案審理（92年度偵字第10021號、第10730號、第
10731號、第13226號、第20705號）後，聲請改依協商程序判決
，本院於中華民國96年11月6日下午4時，在本院第11法庭宣示判
決，出席職員如下：
審判長法官起立朗讀判決主文、犯罪事實要旨、處罰條文、附記
事項，及告以上訴限制、期間並提出上訴狀之法院，且諭知記載
其內容：
一、主  文：
    庚○○共同連續意圖為自己不法之所有，以詐術使人將本人
    之物交付，處有期徒刑壹年；減為有期徒刑陸月，如易科罰
    金，以銀元佰元即新臺幣玖佰元折算壹日。
二、犯罪事實要旨：
    庚○○與其夫陳通明（待緝獲另結）共同基於意圖為自己不
    法所有之概括犯意，在臺中縣大里市○○○街173號共同經營
    「言誠代書聯合事務所」，自民國91年6月間起，利用其搜
    集自法院民事執行處不動產拍賣公告之資料及以代書名義，
    先後向辛○○、乙○○、甲○○、丁○○及丙○○等人詐稱
    可以代為標買法院拍賣土地、房屋，或代為與承買屋主洽談
    購買土地、房屋，並訛稱已成交，要繳交保證金、價金或辦
    過戶手續，而分別向辛○○、乙○○、甲○○、丁○○及丙○○詐騙購買土地或房屋之保證金、價金或代辦手續費、佣
    金等，共詐得新臺幣（下同）1063萬7千元，其詳情如下：
    (一)庚○○、陳通明於91年4月間，佯邀己○○投資購買臺中
    市○區○○路228號6樓土地及房屋，雙方各出資房價一半即
    63萬4千元，並約定記載庚○○名下，使己○○陷於錯誤應
    允投資，詎2人於91年5月間即擅自以前開土地及建築物向誠
    泰商業銀行設定抵押權，將貸款供其等花用，己○○始知受
    騙。(二)91年6月間，因庚○○得知辛○○想購買法拍屋，陳
    通明、庚○○夫妻2人佯以代標坐落臺中市南屯區○○○路1
    161之1號11樓之7（本院90年度執6字第24437號）需保證金
    為由，致使辛○○不疑有他，於91年7月5日，將78萬元投標
    保證金匯入庚○○設於誠泰銀行大里分行帳戶內，同年7月9
    日該執行案件拍賣結果已由他人得標，陳通明復佯稱其可以
    跟標到的買主商量，可在10萬元內跟買主承買，辛○○不疑
    有他，於91年7月10日再匯72萬元及150萬元至陳通明設於誠
    泰銀行大里分行帳戶。陳通明於92年1月15日，復誆稱須支
    付房價尾款10萬元，購買房屋停車位須加5萬元及房屋契稅2
    萬7千元，致使辛○○又陷於錯誤，再支付17萬7千元。嗣於
    92年1月27日辛○○因無法聯繫陳通明，即至上址代書事務
    所查訪，見已人去樓空，始知受騙。(三)陳通明、庚○○於91
    年7月間，向儲家蘭佯稱可代標國有財產局臺中縣大里市○○段417號土地，價格相當便宜，值得投標，且標金約為230
    萬元即可標得該土地，儲家蘭因而陷於錯誤而先後將現金90
    萬元、120萬元（合計210萬元）匯入陳通明上開誠泰銀行大
    里分行帳戶內，嗣發現該國有土地並無標售情事，始知受騙
    。(四)91年7月17日，以代理銷售坐落臺中縣大里市○○路787
    巷9弄4號房屋，約定價金280萬元，並於91年7月17日代理屋
    主與乙○○簽訂不動產買賣契約書，復向乙○○佯稱應支付
    定金及稅金為由，乙○○不疑有他，遂於91年7月17日、同
    年月23日先後交付60萬元、40萬元給陳通明。又於91年7月2
    9日向乙○○之夫甲○○佯稱可代理其辦理塗銷該不動產抵
    押權，又表示其可代理買賣雙方至聯信銀行代理清償，甲○○無須一同前往，其可開具同額支票與甲○○作為擔保，使
    甲○○陷於錯誤而交付現金130萬元給陳通明，嗣後陳通明
    又利用甲○○詢問塗銷不動產抵押權進度時佯稱其代墊額度
    無法達50萬，請甲○○再籌一點錢，致甲○○又陷於錯誤而
    交付10萬元現金與陳通明，然甲○○因陳通明一再藉詞拖延
    辦理相關手續，甲○○遂至上開代書事務所查訪，見已人去
    樓空，轉向原屋主查詢，得知陳通明僅支付定金50萬元，抵
    押權仍未辦理塗銷，始知受騙。(五)91年11月4日，陳通明以
    代買坐落臺中縣大里市○○段91之3號土地為由，向丁○○
    佯稱需100萬元斡旋金，並佯稱若斡旋成功，該筆金額可轉
    為買賣價金之一部分，若斡旋不成功，則斡旋金全數還云云
    ，並由陳通明簽發面額100萬元之支票1紙以取信丁○○，使
    丁○○陷於錯誤而交付現金100萬元予陳通明。詎陳通明遲
    至92年1月29日均未辦妥，經丁○○提示前開支票竟遭退票
    ，始知受騙。(六)91年11月間，陳通明得知丙○○欲購買法拍
    屋，諉稱可為其爭取以折扣價標購法拍屋，丙○○遂委其標
    購其推介本院91年民執秋字第26935號進行強制執行程序之
    臺中縣霧峰鄉○○段200號、201號土地。91年12月9日、同
    年月16日，陳通明以支付保證金及辦理移轉登記為由，要丙○○需匯款270萬元及136萬元，丙○○不疑有他而如數匯款
    ，嗣丙○○要求陳通明提出契稅繳納收據時，陳通明即支吾
    其詞，丙○○覺事有蹊蹺，即上網下載有關該強制執行案件
    公告，始知該標的物尚訂於91年12月24日上午8時10分進行
    第3次拍賣，尚無法向本院以經3次拍賣程序仍未拍定之具狀
    方式承購，且標的物亦不包括陳通明攜同丙○○至現場勘查
    時所指稱之坐落臺中縣霧峰鄉○○段201號土地，丙○○至
    此警覺而質問陳通明並要求返還已給付之金錢，陳通明復夥
    其妻庚○○當面保證必將全額返還金錢，並開立3張支票，
    嗣屆票期亦不獲付款，陳通明夫妻再央求延期清償，即至黃
    興木律師見證下簽立協議書，復簽立4紙支票清償，惟嗣後
    提示亦不獲付款，丙○○至此始知受騙。
三、處罰條文：
    刑法第339條第1項
    意圖為自己或第三人不法之所有，以詐術使人將本人或第三
    人之物交付者，處5年以下有期徒刑、拘役或科或併科1千元
    以下罰金。
    修正前刑法第56條
    連續數行為而犯同一之罪名者，以一罪論。但得加重其刑至
    2分之1。
四、附記事項：
    又被告庚○○行為後，中華民國96年罪犯減刑條例業於96年
    7月16日公布施行，其本案行為時均在96年4月24日以前，而
    其雖因出境避居他國，經本院於92年12月30日發布通緝，有
    本院通緝書1份在卷可按，然其於96年8月6日即委請其兄羅
    延佻為其委任戊○○律師為辯護人至本院閱覽卷宗，積極與
    前開被害人等達成和解，有刑事陳述意見狀、和解書、支票
    影本等件在卷可憑，復自動於96年10月1日搭機返回臺灣歸
    案接受審判，而在桃園縣大園鄉桃園機場為警查獲等情，有
    臺中縣警察局太平分局通緝案件報告書1份附卷可稽，是其
    於該減刑條例施行前經通緝，於施行後已於96年12月31日以
    前自動歸案接受審判，即無該減刑條例第5條不得減刑規定
    之適用，仍得予以減刑，附此敘明。
五、協商判決除有刑事訴訟法第455條之4第1項第1款於本訊問程
    序終結前，被告撤銷協商合意或檢察官撤回協商聲請者；第
    2款被告協商之意思非出於自由意志者；第四款被告所犯之
    罪非第455條之2第1項所定得以協商判決者；第6款被告有其
    他較重之裁判上一罪之犯罪事實者；第7款法院認應諭知免
    刑或免訴、不受理者情形之1，及違反同條第2項「法院應於
    協商合意範圍內為判決；法院為協商判決所科之刑，以宣告
    緩刑或2年以下有期徒刑、拘役或罰金為限」之規定者外，
    不得上訴。
六、如有上開可得上訴情形，得自收受宣示判決筆錄送達之日起
    10日內，向本院提出上訴書狀，上訴於第二審法院。
中　　華　　民　　國　　96　　年　　11　　月　　6 　　日
                  臺灣臺中地方法院刑事第11庭
                            書記官  陳淑華
                      審判長法  官  丁智慧
上正本證明與原本無異。
上訴書如未敘述理由，應於上訴期間屆滿後20日內補提理由書於
本院。
　　　　  　　　　　　　　　書記官  陳淑華
中　　華　　民　　國　　96　　年　　11　　月　　6 　　日
